【裁判字號】    97,審訴緝,80
【裁判日期】    971231
【裁判案由】    毒品危害防制條例
【裁判全文】
臺灣桃園地方法院刑事判決            97年度審訴緝字第80號
公  訴  人  臺灣桃園地方法院檢察署檢察官
被      告  甲○○
上列被告因毒品危害防制條例案件，經檢察官提起公訴（96年度
毒偵字第4619號），被告於準備程序進行中為有罪陳述，經本院
合議庭裁定由受命法官獨任進行簡式審判程序，判決如下：
    主  文
甲○○施用第一級毒品，累犯，處有期徒刑柒月。
其餘被訴施用第二級毒品部分公訴不受理。
    事  實
一、甲○○前因施用毒品案件，經本院分別以87年毒聲字第1291
    號裁定觀察、勒戒及以90年毒聲字號裁定強制戒治，於民國
    91年4 月11日期滿執行完畢。又因贓物及販賣毒品等案件，
    經本院判處有期徒刑7 月、8 年，應執行有期徒刑8 年5 月
    ，後就販賣毒品部分提出上訴，經臺灣高等法院撤銷原判決
    ，改判處有期徒刑1 年2 月確定，並與前揭贓物案件經裁定
    定應執行有期徒刑1 年7 月確定，於94年8 月9 日縮短刑期
    假釋出監，至94年10月6 日保護管束期滿假釋未經撤銷，視
    為已執行完畢。復於96年1 月14日再犯施用毒品案，經本院
    以96年度審訴字第825 號判處有期徒刑6 月確定。仍不知悔
    改，另基於施用毒品之犯意，於96年8 月25日或26日某時，
    在桃園縣桃園市○○○街123 號3 樓住處，以抽菸方式施用
    第一級毒品海洛因，嗣於同年月27日晚上11時30分許，在桃
    園縣桃園市○○路153 號前為警查獲。
二、案經桃園縣政府警察局報請臺灣桃園地方法院檢察署檢察官
    偵查起訴。
    理  由
壹、有罪部分：
一、本件被告所犯係死刑、無期徒刑、最輕本刑為3 年以上有期
    徒刑以外之罪，其於準備程序中就被訴事實為有罪之陳述，
    經法官告知簡式審判程序之旨，並聽取公訴人、被告之意見
    後，本院認為適宜由受命法官獨任進行簡式審判程序，合先
    敘明。
二、上揭犯罪事實，業據被告甲○○於本院審理中均坦承不諱，
    而被告為警查獲所採尿液送驗結果，確呈鴉片類陽性反應，
    有臺灣檢驗科技股份有限公司出具之濫用藥物尿液檢驗報告
    、桃園縣政府警察局被採尿人尿液暨毒品真實姓名與編號對
    照表附卷可參，足認被告之自白與事實相符。本件事證明確
    ，被告犯行堪以認定，應予論罪科刑。
三、核被告所為，係犯毒品危害防制條例第10條第1 項之施用第
    一級毒品罪。被告持有第一級毒品海洛因後，進而施用，其
    持有之低度行為應被其施用之高度行為所吸收，不另論罪。
    又被告有事實欄所載之科刑及執行紀錄，有臺灣高等法院被
    告全國前案紀錄表可稽，其於有期徒刑執行完畢後5 年內，
    故意再犯本件有期徒刑以上之罪，為累犯，應依法加重其刑
    。爰審酌被告前已有施用毒品前科，於本件復另行施用第一
    級毒品，顯見其意志不堅，缺乏勒戒動機，其施用毒品足以
    導致精神障礙、性格異常，甚至造成生命危險，戕害一己之
    身體健康，惟念其犯後尚能坦承犯行、態度尚稱良好等一切
    情狀，就所犯施用第一級毒品罪，量處如主文所示之刑，以
    示懲儆。
貳、不受理部分：
一、公訴意旨另以被告甲○○基於施用第二級毒品之犯意，於96
    年8 月26日晚上9 時許，施用第二級毒品安非他命，因認被
    告涉犯毒品危害防制條例第10條第2 項施用第二級毒品罪嫌
    等語。
二、按已經提起公訴或自訴之案件，在同一法院重行起訴者，應
    諭知不受理之判決，刑事訴訟法第303 條第2 款定有明文。
    又一事不再理為刑事訴訟法上一大原則，蓋對於同一被告之
    一個犯罪事實，無論是實質上一罪或裁判上一罪，祇有一個
    刑罰權，不容重複裁判，故檢察官就同一事實為先後2 次起
    訴，法院應依刑事訴訟法第303 條第2 款就重行起訴部分諭
    知不受理之判決（最高法院90年度台非字第50號判決要旨參
    照）。
三、經查，被告甲○○於96年8 月26日晚上9 時許，在桃園縣桃
    園市○○○街123 號3 樓住處，施用第二級毒品安非他命1
    次，於96年8 月29日下午3 時30分許，在桃園縣八德市○○
    路96號前為警查獲之犯行，業經臺灣桃園地方法院檢察署檢
    察官認被告涉犯毒品危害防制條例第10條第2 項之施用第二
    級毒品罪，於97年1 月25日提起公訴，並於97年2 月29日以
    97年度審訴字第417 號（嗣被告經緝獲後另分案97年度審訴
    緝字第84號）繫屬本院，此有該案起訴書及臺灣高等法院被
    告前案紀錄表各1 份在卷可稽。本件檢察官以被告於96年8
    月26日晚間9 時許施用安非他命，以毒品危害防制條例第10
    條第2 項施用第二級毒品罪起訴，本案之犯罪時間與上開97
    年度審訴緝字第84號案件犯罪事實(二)之施用第二級毒品犯罪
    時間重複，足認本案檢察官起訴施用第二級毒品部分之犯罪
    事實與繫屬在前之97年度審訴緝字第84號犯罪事實(二)相同，
    為同一案件。本案施用二級毒品部分乃重複起訴，且於97年
    4 月8 日繫屬本院，本案繫屬在後，揆諸前開說明，本件施
    用二級毒品部分爰不經言詞辯論，逕行諭知不受理之判決。
據上論斷，應依刑事訴訟法第273 條之1 第1 項、第299 條第1
項前段、第303 條第3 款、第307 條，毒品危害防制條例第10 條
第1 項，刑法第11條前段、第47條第1 項，判決如主文。
本案經檢察官徐文豪到庭執行職務。
中    華    民    國    97    年    12    月    31    日
                            刑事庭法  官  林孟宜
以上正本證明與原本無異。
                                  書記官  洪明媚
中    華    民    國    97    年    12    月    31    日
附錄本案論罪科刑法條：
毒品危害防制條例第10條
施用第一級毒品者，處 6 月以上 5 年以下有期徒刑。
施用第二級毒品者，處 3 年以下有期徒刑。


司法院資訊處製作；財團法人民間司法改革基金會備份。
